【裁判字號】    99,事聲,55
【裁判日期】    990816
【裁判案由】    聲明異議
【裁判全文】
臺灣臺南地方法院民事裁定              99年度事聲字第55號
異  議  人  丁○○
相  對  人  財政部國有財產局臺灣南區辦事處臺南分處即毛賜
            林之遺產管理人
法定代理人  乙○○
代  理  人  甲○○
上列當事人間因聲請撤銷假扣押事件，異議人對於本院司法事務
官於民國99年7月2日所為處分（99年度司裁全聲字第66號裁定）
提出異議，本院裁定如下
    主    文
異議駁回。
異議程序費用由異議人負擔。
    理    由
一、按民事訴訟法第240條之4第1項至第3項分別規定：「當事人
    對於司法事務官處理事件所為之終局處分，得於處分送達後
    十日之不變期間內，以書狀向司法事務官提出異議。」、「
    司法事務官認前項異議有理由時，應另為適當之處分；認異
    議為無理由者，應送請法院裁定之。」、「法院認第一項之
    異議為有理由時，應為適當之裁定；認異議為無理由者，應
    以裁定駁回之」。異議人就本院司法事務官於民國99年7 月
    2日以99年度司裁全聲字第66號所為終局處分，經本院於99
    年7月12日送達後，於99年7月20日不服提起異議，此有原處
    分及送達證書附卷可憑（見本院99年度司裁全聲字第66號卷
    第26頁），經司法事務官認異議無理由而送請本院裁定，程
    序上符合上開規定，合先敘明。
二、異議意旨以：異議人與債權人即被繼承人毛賜林間假扣押事
    件，前經本院以74年度全字第2610號裁定准許，並經本院以
    74年度執全字第1229號假扣押執行異議人之不動產在案。惟
    異議人已於本案訴訟敗訴確定後，清償定金新臺幣（下同）
    500,000元予債權人即被繼承人毛賜林，債權人即被繼承人
    毛賜林曾出具一紙清償證明予異議人，惟異議人不知向本院
    聲請撤銷假扣押查封及塗銷限制登記，且已遺失該紙清償證
    明，直至民國93年9月3日債權人即被繼承人毛賜林死亡時，
    仍未撤銷假扣押及塗銷限制登記。嗣因異議人所有遭假扣押
    之不動產辦理地籍重測，經政府機關公告重測結果，異議人
    始知悉本件假扣押尚未撤銷，經債權人即被繼承人毛賜林之
    繼承人毛黃玉珠將拋棄繼承權准予備查通知交予異議人收執
    ，以示同意異議人撤銷假扣押及塗銷限制登記，足證異議人
    業已清償500,000元，且異議人返還定金予債權人即被繼承
    人毛賜林時，當時介紹人丙○○亦在場可證，本件債務既已
    清償完畢，假扣押原因消滅，自應准予撤銷假扣押，原審為
    駁回之裁定，顯係違誤，爰依法聲明異議等語。
三、按假扣押之原因消滅、債權人受本案敗訴判決確定或其他命
    假扣押之情事變更者，債務人得聲請撤銷假扣押裁定，民事
    訴訴法第530條第1項定有明文。所謂假扣押原因消滅，即已
    無日後不能強制執行或甚難執行之虞之謂；所謂其他命假扣
    押之情事變更，指債權人依假扣押保全之請求已經消滅或經
    本案判決予以否定或已喪失其請求假扣押之權利各情形而言
    （最高法院83年度台抗字第217號裁判意旨參照）。本件經
    查：債權人即被繼承人毛賜林前向本院聲請對異議人所有之
    財產假扣押，經本院以74年度全字第2610號裁定准予假扣押
    ，債權人復聲請本院以74年度執全字第1229號假扣押執行異
    議人之不動產在案等情，業經本院依職權調取本院74年度全
    字第2610號、本院74年度執全字第12229號假扣押保全及執
    行卷宗核閱屬實。異議人雖以其已經向債權人即被繼承人毛
    賜林清償定金500,000元，假扣押之原因消滅，得依法聲請
    撤銷假扣押云云，惟按當事人主張有利於己之事實者，就其
    事實有舉證之責任，民事訴訟法第277條前段定有明文，經
    本院通知證人丙○○到庭，惟證人丙○○並未到庭作證，異
    議人亦未提出其他證據證明之，自難認本件假扣押之原因消
    滅，本件聲請難認與前開規定要件相符。
四、從而，本院民事執行處司法事務官裁定駁回異議人撤銷假扣
    押之聲請，經核認事用法，並無不合，異議人猶執前詞指摘
    原裁定不當，求予廢棄，為無理由，應予駁回。
五、依民事訴訟法第240條之4第3項後段、第95條、第78條，裁
    定如主文。
中    華    民    國    99    年    8     月    16    日
                  民事第二庭    法  官  張桂美
以上正本證明與原本無異。
如不服本裁定，應於裁定送達後10日內向本院提出抗告狀（須附
具繕本），並應繳納抗告費新臺幣1,000元。
中    華    民    國    99    年    8     月    16    日
                                書記官  謝安青

司法院資訊處製作；財團法人民間司法改革基金會備份。
